臺灣臺南地方法院新市簡易庭小額民事判決
                                    110年度新小字第747號
原      告  吳佳千  
被      告  陳朝枝  
上列當事人間損害賠償事件，經本院於中華民國110年11月24日
言詞辯論終結，本院判決如下：
    主      文
原告之訴駁回。
訴訟費用新臺幣1,000元由原告負擔。
    事實及理由
一、原告起訴主張： 
　㈠原告自民國105年1月1日起至110年1月1日止，承租被告房屋
    前半部(下稱系爭房屋)經營鬆筋會館，期間未曾拖欠房租、
    水電費。租賃期間兩造共用一間浴室，除允許如廁使用外，
    其餘使用方式被告均禁止。豈料，租約屆滿原告與被告當面
    點交屋內物品完畢後才搬遷，事後被告竟以簡訊(下稱系爭
    簡訊)表示，伊在浴室洗臉盆發現原告遺留之保險套，指控
    原告在系爭房屋內從事性交易等語。
　㈡被告於原告租屋期間僅允許原告如廁時使用浴室，且未親眼
    見到原告有從事性交易，只因附近鄰人以月租新臺幣(下同)
    10,000元出租房屋，而原告僅以5,000元向被告承租，使被
    告懷恨在心，除破壞原告冷氣、招牌外，並指控原告在系爭
    房屋內從事性交易，原告身為女性竟遭被告不實指控及傳送
    簡訊侮辱，實有損原告名譽，爰依侵權行為損害賠償規定，
    請求被告賠償精神慰撫金100,000元。
　㈢聲明：被告應給付原告100,000元。
二、被告方面：
　㈠系爭簡訊確實為被告傳送予原告。原告租屋期間與被告共用
    浴室，但未經被告同意在假日期間變相經營，而原告的客人
    未經同意使用被告盥洗用具，甚至穿被告拖鞋。原告搬遷後
    ，被告聽從配偶建議，傳送系爭簡訊予原告，目的只是要讓
    原告知道其實際上從事哪些不法行為，被告均知悉，倘原告
    往後再對被告提出訴訟，被告將當庭向法院陳述原告之不法
    行為。況系爭簡訊內容未向特定或不特定人公開、傳布，怎
    會有損害原告名譽問題？是原告主張名譽受損，請求被告賠
    償精神慰撫金100,000元，實無理由。　　
三、本件原告主張被告傳送之簡訊內容指稱伊從事性交易，已損
    害其名譽乙節，業據提出簡訊一則供參。被告固承認傳送簡
    訊之事實，然以上情置辯。是本件爭執事項厥為：被告傳簡
    訊之行為是否該當損害原告之名譽？如是，原告請求被告賠
    償精神慰撫金10萬元是否公允適當？本院之判斷如下： 
  ㈠按言論自由為人民之基本權利，有實現個人自我、促進民主
    發展、呈現多元意見、維護人性尊嚴等多重功能，保障言論
    自由乃促進多元社會正常發展，實現民主社會應有價值，不
    可或缺之手段。至於名譽權旨在維護個人主體性及人格之完
    整性，為實現人性尊嚴所必要，二者之重要性固難分軒輊，
    在法的實現過程中，應力求其二者保障之平衡。故侵害名譽
    權而應負侵權行為損害賠償責任者，須以行為人意圖散布於
    眾，故意或過失詆毀他人名譽為必要，蓋如此始有使他人之
    名譽在社會之評價受到貶損之虞。在一對一之談話中，應賦
    予個人較大之對話空間，倘行為人基於確信之事實，申論其
    個人之意見，自不構成侵權行為，以免個人之言論受到過度
    之箝制，動輒得咎，背離民主社會之本質。
  ㈡查被告傳送之簡訊關於「…我會跟法官講你租在這裏都在做性
    交易別說你沒做性交易不然保險套會丟在我洗臉盆…」等內
    容，固有貶損原告從事私人工作室職業之意思，但被告傳送
    對象為原告，並非傳送予特定第三人或不特定之人，該則簡
    訊應屬兩造間之對話，而無意圖散布於眾之情狀。再者，經
    本院以原告姓名查詢之索引卡，兩造間除本件訴訟外，前有
    請求違約金、竊盜及補助金等案件繫屬等情，核與被告陳稱
    因不堪訟擾乃傳送簡訊之事實相符。茲依上開說明，併審酌
    兩造間嫌隙已久，本院認對於被告之言論應賦予較大對話空
    間，故上開簡訊內容，難認已達毀損原告名譽之程度。
　㈢承上調查，本件被告傳送簡訊予原告之行為，難認已達損害
    原告名譽之程度，則原告請求被告賠償精神慰撫金，於法即
    屬無據。　　　　
四、綜上所述，被告傳送簡訊之行為，應屬兩造間之對話，而無
    向特定第三人或不特定之人為散佈之事實，客觀上難認已達
    達貶損原告名譽之不法程度，與侵權行為損害賠償構成要件
    不符，是原告請求被告給付精神賠償100,000元，為無理由
    ，不予准許。
五、本件事證已臻明確，兩造其餘主張、答辯或舉證，核與判決
    結果不生影響，自無贅述必要。　　
六、據上論結，本件原告之訴為無理由，依民事訴訟法第436之23、第436條第2項、第78條、第436條之19，判決如主文。　
中　　華　　民　　國　　110 　年　　12　　月　　8 　　日
                  臺灣臺南地方法院新市簡易庭
　　　　　　　　　　　　　　　　　法  官　許蕙蘭
以上正本係照原本作成。
如不服本判決，應於送達後20日內，向本院提出上訴狀並表明上
訴理由，如於本判決宣示後送達前提起上訴者，應於判決送達後
20日內補提上訴理由書（須附繕本）。
對於小額程序之第一審判決之上訴，非以其違背法令之理由，不
得為之。且上訴狀內應記載表明（一）原判決所違背之法令及其
具體內容。（二）依訴訟資料可認為原判決有違背法令之具體事
實者。
中　　華　　民　　國　　110 　年　　12　　月　　8 　　日
                                  書記官  徐毓羚